【裁判字號】    89,易,70
【裁判日期】    890424
【裁判案由】    家庭暴力之傷害
【裁判全文】
臺灣臺東地方法院刑事判決                            八十九年度易字第七號
    公  訴  人  臺灣臺東地方法院檢察署檢察官
    被      告  乙○○
右列被告因家庭暴力傷害案件，經檢察官提起公訴 (八十八年度偵字第二七四七號）
，本院判決如左：
    主      文
乙○○連續傷害人之身體，處有期徒刑貳月拾伍日，如易科罰金，以參佰元折算壹日
。緩刑貳年，緩刑期內付保護管束。
    事      實
一、乙○○是甲○○的丈夫，兩人因為感情的問題，時常發生爭吵，在民國八十八年
    十月七日，在臺東縣成功鎮○○路八十七號的家中，乙○○又再度和太太甲○○
    吵架，乙○○乃出於傷害的犯罪故意，動手毆打甲○○，造成甲○○的右上臂內
    側挫傷、皮下瘀血、右大腿前側挫傷。緊接著又在八十八年十月十八日與二十七
    日，乙○○延續之前的傷害故意，兩次動手打傷甲○○，先後造成甲○○的身體
    多處挫傷與瘀傷。
二、本案是甲○○向臺灣臺東地方法院檢察署檢察官提出告訴而偵查起訴。
    理      由
一、本案的被告乙○○對於在八十八年十月二十七日，出手打傷告訴人甲○○，造成
    告訴人的身體受傷的犯罪事實，被告在檢察官偵查中與本院審理的時候都已明白
    承認，並且和告訴人所說遭被告毆打的情形大致相符，還有驗傷診斷證明書附在
    偵查卷內可以證明，這個部分的犯罪事證明確，被告傷害告訴人的行為應可認定
    。雖然被告否認曾經在八十八年十月七日與十八日，兩次動手打傷告訴人的犯罪
    事實，並抗辯說：「我沒有打傷她（指甲○○），是她自己弄的」，但是本院經
    過調查後發現；被告毆打告訴人的詳細經過情形，除了告訴人在檢察官偵查與本
    院調查時都已說明清楚之外，還有驗傷診斷證明書附在偵查卷內可以證明，被告
    說這些傷都是告訴人自己弄的，沒有證據可以證明他的說法是真實的，故被告的
    抗辯不能採信，被告有連續傷害告訴人的犯罪行為應可認定。
二、被告所觸犯的罪名是；刑法第二百七十七條第一項的普通傷害罪。被告先後三次
    打傷告訴人的行為，在時間上接近，又是觸犯構成犯罪要件相同的罪名，應是出
    於連續傷害的犯罪故意所為，屬於連續犯，依刑法第五十六條規定：「連續數行
    為而犯同一之罪名者，以一罪論。但得加重其刑至二分之一」，應論以一罪，並
    且加重本罪的刑度。於是，本院在審酌被告犯罪的動機、目的，犯罪時所受的刺
    激，與告訴人平日的關係，告訴人所受傷害的程度，以及被告犯罪後的態度等一
    切情狀之後，而量處如主文所記載的刑罰，並且諭知易科罰金的折算標準。另外
    ，被告在八十一年犯過賭博罪，被法院判處有期徒刑四月，併科罰金五千元確定
    ，而在八十二年一月十五日執行完畢，可參閱附在本院卷內的臺灣臺東地方法院
    檢察署刑案資料查註紀錄表，五年之內沒有再受過有期徒刑以上刑的宣告，經過
    這次的刑事訴訟程序之後，應該記取教訓，而不會再次輕易觸法犯罪，本院因而
    認為對被告所宣告的刑罰，以暫時不用執行比較適當，故一併宣告二年的緩刑，
    給被告一個改過自新的機會。由於被告和告訴人是夫妻，依照家庭暴力防治法第
    三十條第一項規定，被告在緩刑期內應交付保護管束。
據上論斷，應依刑事訴訟法第二百九十九條第一項前段，刑法第五十六條、第二百七
十七條第一項、第四十一條、第七十四條第二款，家庭暴力防治法第三十條第一項，
罰金罰鍰提高標準條例第一條前段、第二條，判決如主文。
本案經檢察官張德寬到庭執行職務
中      華      民      國      八十九    年      四    月      二十四  日
                                  臺灣臺東地方法院刑事庭
                                      法  官  甘  大  空
右正本證明與原本無異
如不服本判決應於送達後十日內向本院提出上訴狀
                                      書記官  賴  淑  芬
中    華    民    國      八十九    年        四      月      二十七    日
附錄本案論罪科刑法條全文
刑法第二百七十七條第一項：傷害人之身體或健康者，處三年以下有期徒刑、拘役或
                          一仟元以下罰金。


司法院資訊處製作；財團法人民間司法改革基金會備份。
